【裁判字號】    95,抗,284
【裁判日期】    951031
【裁判案由】    假扣押
【裁判全文】
臺灣高等法院高雄分院民事裁定           95年度抗字第284號
抗  告  人
即 債 務人  丙○○
訴訟代理人  丁○○
相  對  人
即  債權人  華南商業銀行股份有限公司
法定代理人  甲○○
訴訟代理人  戊○○
            乙○○
上列抗告人因與相對人間假扣押事件，對於中華民國95年3 月31
日臺灣高雄地方法院95年度裁全字第4133號所為裁定提起抗告，
本院裁定如下：
    主  文
原裁定廢棄。
相對人在第一審之聲請駁回。
聲請及抗告程序由相對人負擔。
    理  由
一、抗告意旨略以，抗告人即債務人丙○○曾於民國95年3 月6
    日向債權額較高之台新銀行申請債務協商，並將有提出債務
    協商之情告訴相對人即債權人，嗣後債務人於95年5 月4 日
    收到協議書，並於95年5 月12日繳交第一期款，抗告人確有
    還款誠意，且抗告人始終居住高雄市左營區之房子，並無逃
    匿或隱匿財產之情形，並仍繼續在上班，相對人之債權並無
    日後不能執行或甚難執行之虞，請求廢棄原裁定云云。
二、按依民國92年2 月9 日修正公布前之民事訴訟法第526 條之
    規定，債權人對於假扣押之原因（即債權日後有不能強制執
    行或甚難執行之虞或應在外國為強制執行之情形）雖「未為
    釋明」，如就債務人所應受之損害，已供法院所定之擔保者
    ，得命為假扣押，惟92年2 月9 日修正公布後之同條已改為
    對於假扣押之原因之釋明「如有不足」而債權人陳明願供擔
    保或法院認為適當者，法院得定相當之擔保，命供擔保後為
    假扣押，若債權人未釋明假扣押之原因即不符假扣押之要件
    （最高法院94年台抗字第463 號、第1182號判決意旨參照）
    。
三、經查，本件相對人即債權人聲請假扣押，雖提出「小額循環
    信用契約書」及「交易記錄表」各一份為證，並於聲請狀記
    載「近聞債務人正將所有財產搬移隱匿，以圖逃避本債務，
    聲請人恐日後有不能強制執行或甚難執行之虞，為保全強制
    執行，願供擔保以代假扣押請求及原因之釋明」等語，惟就
    假扣押之原因（即債權日後有不能強制執行或甚難執行之虞
    等情形），並未提出可使法院信其主張為大致真實之證據，
    即「未為釋明」，而非已有釋明而「釋明不足」，準此，即
    不符合92 2月9 日修正公布後之民事訴訟法第526 條第2項
    規定之要件，原審准相對人假扣押之聲請而為命供擔保准予
    假扣押之裁定，於法尚有未合，抗告意旨指摘原裁定不當，
    求予廢棄，為有理由，自應由本院將原裁定廢棄，改裁定如
    主文所示。
四、據上論結，本件抗告為有理由，依民事訴訟法第492 條、第
    95條、第78條，裁定如主文所示。
中    華    民    國    95    年    10    月    31    日
                            民事第四庭
                                審判長法官  蔡文貴
                                法      官  徐文祥
                                法      官  黃科瑜
以上正本證明與原本無異。
本件裁定不得再抗告。
中    華    民    國    95    年    11    月    2     日
                                書  記  官  葉淑華
                                                      Ｆ


司法院資訊處製作；財團法人民間司法改革基金會備份。
